臺灣彰化地方法院刑事判決　　　　　　　　　　　　　　　九十二年度自字第八號
　　自　訴　人　乙○○
　　　　　　　　丙○○○
　　共　　　同
　　代　理　人　張慶達律師
　　被　　　告　丁○○
右列被告因過失傷害案件，經自訴人提起自訴，本院判決如左：
    主      文
丁○○因過失傷害人，處拘役伍拾日，如易科罰金，以佰元折算壹日。
    事      實
一、丁○○於民國九十一年九月四日下午四時十五分許，騎乘其所有之車牌號碼ＫＶ
    Ｅ－八三一號重機車外出，沿彰化縣鹿港鎮○○路由北往南方向行駛，行經中正
    路與自由路交岔路口時，本應注意當地行車速限為時速四十公里，不得超速行駛
    ，並應注意車前狀況，隨時採取必要之安全措施，而依當時天候、路況、視距等
    情形，又無不能注意之特別情事，竟疏於注意，仍以時速五十至六十公里左右之
    速度駕車前行。適有乙○○無照騎乘車牌號碼ＱＮＦ－九九九號輕機車，後載其
    妻丙○○○，沿彰化縣鹿港鎮○○路由南往北對向行駛而來，至該交岔路口欲左
    轉進入自由路時，亦疏於注意轉彎車應讓直行車先行，竟未停讓對向丁○○之直
    行來車而直接左轉。迨丁○○見狀業已避煞不及，致其所騎乘之重機車前方直接
    碰撞乙○○所駕輕機車之右側車身，乙○○、丙○○○均因撞擊受力倒地，乙○○受有腹部鈍傷、外傷性胰臟炎、骨盆腔骨折、小腸破裂、肋膜積水等傷害，丙○○○則受有頭部外傷合併頭皮之皮下血腫等傷害。嗣經路過民眾以電話報警處
    理，丁○○則於肇事後、犯罪行為被發覺前，向前來現場處理之警員甲○○自首
    犯罪而接受裁判。
二、案經乙○○、丙○○○提起自訴。
    理      由
一、右揭事實，業據被告丁○○於本院九十二年三月二十八日、六月二十七日訊問時
    、九十二年十一月二十一日準備程序進行中坦承不諱，核與自訴人乙○○、丙○○○指訴遭被告騎乘機車撞擊受傷情節相符，復有道路交通事故調查報告表一份
    、車禍現場照片十二張、肇事現場測量圖二份、診斷書二份附卷可稽。按行車速
    度應依標誌、標線等規定行駛，又汽車行駛時，駕駛人應注意車前狀況，並隨時
    採取必要之安全措施，道路交通安全規則第九十三條第一項第一款、第九十四條
    第三項分別定有明文。被告騎乘機車通過上開交岔路口，應注意該處路段速限僅
    有時速四十公里，自當遵循上揭交通安全規定，依照速限規定行駛並注意前方車
    況，小心通過，且依當時天候、路況、視距等情形，均無不能注意之特別情事，
    竟疏於注意，仍以五十至六十公里左右之時速貿然超速前行，致與自訴人乙○○
    所駕機車發生碰撞，並造成自訴人乙○○、丙○○○分別受有前揭傷害，被告駕
    車行為自有過失。且本件車禍經送請臺灣省彰化縣區車輛行車事故鑑定委員會鑑
    定及臺灣省車輛行車事故覆議鑑定委員會覆議結果，均認被告駕駛重機車超速行
    駛，為本件車禍肇事次因，有臺灣省彰化縣區車輛行車事故鑑定委員會彰鑑字第
    九二０四二三號鑑定意見書、臺灣省車輛行車事故覆議鑑定委員會九十二年十一
    月十日府覆議字第九二一一一一０號函各一份在卷可參，益足為證。雖自訴人乙○○無照駕駛輕機車，行經有號誌管制交岔路口時，左轉車未讓對向直行車先行
    ，亦為本件車禍之肇事主因，有前揭覆議鑑定意見足憑，然被告駕車既有前揭明
    顯過失情節可指，究不得僅因自訴人乙○○同為肇事因素，即可解免其應負之過
    失罪責。是以被告駕車過失行為與自訴人乙○○、丙○○○所受前揭傷害間，仍
    具有相當之因果關係。至於自訴人乙○○、丙○○○指稱被告駕車闖紅燈違規直
    行乙節，並未提出積極證據以佐其說，尚難遽認屬實；況被告與自訴人乙○○所
    駕車輛係對向而行，當彰化縣鹿港鎮○○路上之燈號為綠燈時，南北雙向均可同
    時左轉及直行，此據證人即現場處理之警員甲○○到庭證述明確，是以自訴人乙○○案發當時既得依燈號指示準備左轉，被告行車方向之燈號亦應屬綠燈無疑。
    自訴人二人上開所指容有誤會，自無足採。綜上所陳，本案事證已臻明確，被告
    犯行至堪認定。
二、核被告丁○○所為，係犯刑法第二百八十四條第一項前段之過失傷害罪。被告以
    單一過失駕車行為，同時侵害自訴人乙○○、丙○○○二人之身體法益，並觸犯
    二個過失傷害罪名，屬想像競合犯，應依刑法第五十五條之規定，仍從一重之過
    失傷害罪論處。又被告於肇事後、犯罪行為被發覺前，即於現場處理警員甲○○
    詢問時自首犯罪而接受裁判，業據證人甲○○到庭證述明確，被告應依刑法第六
    十二條前段之規定減輕其刑。爰審酌被告雖於本院審理期間已能坦承犯行，但仍
    未能與自訴人二人達成民事和解，犯後態度非無可議；而自訴人乙○○駕車違規
    左轉，對於本件車禍之發生更屬主要肇事因素，非可全然歸責予被告；並參以自
    訴人二人受傷程度尚非輕微、被告駕車違規情節之輕重、具有高中畢業學歷之智
    識程度等一切情狀，量處如主文所示之刑，併諭知易科罰金之折算標準，以示懲
    儆。
據上論斷，應依刑事訴訟法第三百四十三條、第二百九十九條第一項前段，刑法第二
百八十四條第一項前段、第五十五條、第六十二條前段、第四十一條第一項前段，罰
金罰鍰提高標準條例第一條前段、第二條，判決如主文。
中    華    民    國    九十三      年      四      月        八        日
                                臺灣彰化地方法院交通法庭
                                    審判長法官  李  進  清
                                    法      官  紀  佳  良
                                    法      官  高  文  崇
右正本證明與原本無異。
如不服本判決，應於判決送達後十日內向本院提出上訴狀( 須附繕本 )。
                                    法院書記官  謝  志  鑫
中    華    民    國    九十三      年      四      月      十五        日
刑法第二百八十四條第一項前段：
因過失傷害人者，處六月以下有期徒刑、拘役或五百元以下罰金。
